---
title: "Tableau nutritionnel"
weight: 5
---

Le Nutri-Score est très utile pour avoir un premier aperçu de la qualité nutritionnelle d’un produit. Toutefois, comme nous l’avons vu, il n’est pas encore indiqué sur l’intégralité des emballages. 

Il est donc également utile de savoir lire **la liste des ingrédients** et le **tableau nutritionnel**, d’autres outils indispensables pour évaluer la **qualité de votre caddie**. 

Par exemple, une règle simple à retenir pour s’assurer de manger des aliments **peu gras** et **peu sucrés** est d’avoir respectivement des **quantités de matières grasses et de sucres inférieures à celle en protéines**.

<i>Selon ce critère, la salade piémontaise suivante serait à considérer comme très grasse <mark>16 g</mark> &gt; <mark>0,4 g</mark>) et sucrée ( <mark>0,6 g</mark> &gt; <mark>0,4 g</mark>).</i>

<table id="nutrition_data_table" class="data_table">
<caption>Exemple du tableau nutritionnel d'une <a href="https://fr.openfoodfacts.org/produit/0201400016732/" target="_blank">salade piémontaise</a></caption>
<thead class="nutriment_header">
 
<tr>
<th scope="col">Informations nutritionnelles</th>

<th class="nutriment_value " scope="col">Tel que vendu<br>pour 100 g / 100 ml</th>

</tr>
</thead>

<tbody>
<!--  Generating table body -->



<tr id="nutriment_energy-kcal_tr" class="nutriment_main">
<td class="nutriment_label">
Énergie (kcal)
</td>



<td class="nutriment_value ">
198 kcal
</td>



</tr>



<tr id="nutriment_energy_tr" class="nutriment_main">
<td class="nutriment_label">
Énergie
</td>



<td class="nutriment_value ">
828 kj<br>(198 kcal)
</td>



</tr>



<tr id="nutriment_fat_tr" class="nutriment_main">
<td class="nutriment_label">
Matières grasses / Lipides
</td>



<td class="nutriment_value ">
<mark>16 g</mark>
</td>


</tr>



<tr id="nutriment_saturated-fat_tr" class="nutriment_sub">
<td class="nutriment_label">
dont Acides gras saturés
</td>



<td class="nutriment_value ">
2,5 g
</td>





</tr>



<tr id="nutriment_carbohydrates_tr" class="nutriment_main">
<td class="nutriment_label">
Glucides
</td>



<td class="nutriment_value ">
6,6 g
</td>

</tr>



<tr id="nutriment_sugars_tr" class="nutriment_sub">
<td class="nutriment_label">
dont Sucres
</td>



<td class="nutriment_value ">
<mark>0,6 g</mark>
</td>



</tr>



<tr id="nutriment_proteins_tr" class="nutriment_main">
<td class="nutriment_label">
Protéines
</td>



<td class="nutriment_value ">
<mark>0,4 g</mark>
</td>




</tr>



<tr id="nutriment_salt_tr" class="nutriment_main">
<td class="nutriment_label">
Sel
</td>



<td class="nutriment_value ">
0,46 g
</td>




</tr>



<tr id="nutriment_sodium_tr" class="nutriment_sub">
<td class="nutriment_label">
Sodium
</td>



<td class="nutriment_value ">
0,184 g
</td>





</tr>



<tr id="nutriment_nutrition-score-fr_tr" class="nutriment_main">
<td class="nutriment_label">
<a href="/nutriscore" title="$product_ref->{nutrition_score_debug}">Score nutritionnel - France</a>
</td>



<td class="nutriment_value ">
6 
</td>




</tr>



<tr id="nutriment_nutriscore_tr" class="nutriment_sub">
<td class="nutriment_label">
Nutri-Score
</td>



<td class="nutriment_value ">
C
</td>




</tr>


</tbody>

</table>






En guise de conclusion (et d'exercice !), nous vous laissons explorer dans le **graphique interactif** qui suit la **diversité de la qualité nutritionnelle** de différentes **salades composées** que vous pourrez trouver dans votre supermarché. 


```{r, include=FALSE}
library(highcharter)
library(widgetframe)
library(dplyr)
color_var <- readRDS("data/colors.RDS")
data <- readRDS("data/focus_group_data.RDS")
my_own_theme <- readRDS("data/hc_theme.RDS")
data$ratio_fat_proteins <- data$fat_100g/data$proteins_100g
data$ratio_sugars_proteins <- data$sugars_100g/data$proteins_100g
data$log_ratio_fat_proteins <- log(data$fat_100g/data$proteins_100g)
data$log_ratio_sugars_proteins <- log(data$sugars_100g/data$proteins_100g)

hcoptslang_nouv <- getOption("highcharter.lang")
hcoptslang_nouv$decimalPoint <- ","
options(highcharter.lang = hcoptslang_nouv)
JStl <- "function(){
  if (this.point.image_small_url==''){
    var img = ''
    //'<img src =\"https://upload.wikimedia.org/wikipedia/commons/thumb/a/ac/No_image_available.svg/600px-No_image_available.svg.png\" width=\"82\"\"/>'
  } else{https://upload.wikimedia.org/wikipedia/commons/thumb/a/ac/No_image_available.svg/600px-No_image_available.svg.png
    var img = '<br><img src =\"'+this.point.image_small_url+'\" height=\"82\"/>'
  }
  img = '<br>'+img
  var nova_score = this.point.nova_group
  if (nova_score == '1'){
    nova_score = nova_score+ ' (Aliments non transformés)'
  }else if (nova_score == '2'){
    nova_score = nova_score+ ' (Ingrédients culinaires transformés)'
  }else if (nova_score == '3'){
    nova_score = nova_score+ ' (Aliments transformés)'
  }else if (nova_score == '4'){
    nova_score = nova_score+ ' (Ultra-transformés)'
  }else {
    nova_score = 'NR'
  }
  var nutri_score ='<br>Nutri-Score : ' 
  if(this.point.nutriscore_grade == ''){
    nutri_score = nutri_score + 'NR'
  }else{
    nutri_score = nutri_score + this.point.nutriscore_grade
  }
  nova_score = '<br>NOVA : '+nova_score
  var nom_prod = '<b>' + this.point.product_name+ '</b>'
  nom_prod = nom_prod + '<br>(code : '+this.point.code+')'
  return (nom_prod+ nutri_score + nova_score  + img)
}"
```


```{r focusProduit,echo=FALSE}
titre <- "Indices de sucre et de matières grasses des salades composées vendues en France"
#sous_titre <- "Qu'on arrête de nous prendre pour des salades !"
caption_txt <- paste("Cherchez plus d'informations sur les salades à partir du code-barres en utilisant le lien",
                     "https://fr.openfoodfacts.org/produit/<b>code_barre</b>.",
                     "<br>Par exemple pour la Sinappinen (salade de concombres) :",
                     "<a href=\"https://fr.openfoodfacts.org/produit/6424908462502\">https://fr.openfoodfacts.org/produit/6424908462502</a>.<br>",
                     "Par souci de lisibilité du graphique, les deux indices correspondent aux logarithmes des rapports sucre/protéines et matières grasses/protéines. Un indice supérieur à 0 est ainsi équivalent à un ratio supérieur à 1.")

p <- hchart(data, "scatter",
            #hcaes(x = `sugars_100g`, y = fat_100g,
            #hcaes(x = `ratio_sugars_proteins`, y = `ratio_fat_proteins`,
            hcaes(x = `log_ratio_sugars_proteins`, y = `log_ratio_fat_proteins`,
                        group = nutriscore_grade))
for(i in seq_along(p$x$hc_opts$series)){
  p$x$hc_opts$series[[i]]$color = as.character(color_var[p$x$hc_opts$series[[i]]$name])
  p$x$hc_opts$series[[i]]$marker$symbol = "diamond"
  p$x$hc_opts$series[[i]]$index = which(p$x$hc_opts$series[[i]]$name==names(color_var))
}
p %>% 
  hc_tooltip(formatter = JS(JStl),
             useHTML = TRUE)%>% 
  hc_title(
    text = titre
  )%>% 
  # hc_subtitle(
  #   text = sous_titre
  # )%>% 
  hc_yAxis(
    #type = 'logarithmic',
    title = list(text="Indice de matières grasses"),
    plotBands = list(
      list(
        label = list(text = "",
                     rotation=0, style=list(fontStyle="italic")),
        color = "rgba(237,28,36,.2)",
        from = 0,
        to = 1000
      )
    ),
    plotLines = list(
      list(
        label = list(text = "Aliment gras",
                     rotation=0, style=list(fontStyle="italic")),
        color = "black",
        dashStyle= "dot",
        width = 2,
        value = 0,
        zIndex=5
      )
    )
    )%>% 
  hc_xAxis(
    title = list(text="Indice de sucre"),
    plotBands = list(
      list(
        label = list(text = "", x=1,
                     rotation=0, style=list(fontStyle="italic")),
        color = "rgba(237,28,36,.2)",
        from = 0,
        to = 1000
      )
    ),
    plotLines = list(
      list(
        label = list(text = "Aliment sucré",
                     rotation=0, style=list(fontStyle="italic")),
        color = "black",
        dashStyle= "dot",
        width = 2,
        value = 0,
        zIndex=5
      )
    )
    ) %>% 
  hc_caption(
    text = caption_txt,
    useHTML = TRUE
  ) %>%
  hc_size(height=700) %>% 
  hc_add_theme(my_own_theme) %>% 
  hc_add_theme(hc_theme(chart=list(backgroundColor="#f2efe8"))) %>% 
  frameWidget(elementId = "focusProduit")
```


</br>

<div class="encadre">
Apprendre à <b>lire les étiquettes alimentaires</b> vous aidera à <b>prévenir votre santé</b> en déterminant si le produit doit être consommé tous les jours ou plutôt à titre occasionnel. 
</div>

