---
title: "Qualité des produits par marque"
weight: 4
---

Explorons désormais la qualité des produits des  principales **marques françaises**.

<div class="encadre">
En <b>France</b>, la catégorie <b>Nutri-Score D</b> est la plus représentée dans la plupart des <b>grandes marques</b>. 
</div>

A l'image de la répartition globale des aliments par Nutri-Score, la plupart des grandes marques vendent de nombreux produits de **Nutri-Score D** (26,7 % des produits Auchan, 28,4 % des produits Carrefour...). 

Ce n'est pas le cas pour quelques marques. Chez **Le Gaulois** et **Fleury Michon,** les aliments de **catégorie C** sont majoritaires. Et chez l'enseigne de surgelés **Picard** près de **3 produits sur 10** sont de catégorie A, ce qui est très élevé par rapport aux autres marques. 


```{r, include=FALSE}
library(highcharter)
library(widgetframe)
library(dplyr)
colors_grade <- readRDS("data/colors.RDS")[1:5]
color_nova = c("1" = "#FCBBA1","2"="#FB6A4A","3"="#CB181D","4"="#67000D")

my_own_theme <- readRDS("data/hc_theme.RDS")

brand_grade_t15 <- readRDS("data/top15_brands.RDS")
brand_grade_t15_nova <- readRDS("data/top15_brands_nova.RDS")
```



```{r treemapBrand, echo=FALSE}
titre <- "Répartition des Nutri-Scores par marque"
caption_txt <- "On se restreint aux 10 principales marques en terme de nombre de produits vendus en France recensés dans la base d'OpenFoodFacts pour lesquels le Nutri-Score est disponible."

js = 'function(){
  var res = "<b>"+this.name+"</b> : "+ this.value + " produits<br/>"
  if (this.level == 2){
    res = "<b>Nutri-score </b>" + res
  }
  return (res)
}'
max_prop <- sapply(unique(brand_grade_t15$id),function(b){
  brand_grade_t15 %>% filter(id == b) %>% 
    arrange(-n) %>% .[1,"nutriscore_grade"] %>% as.character()
})
data_plot <- data_to_hierarchical(brand_grade_t15, c(brands,nutriscore_grade),c(n))
data_plot <- lapply(data_plot,function(x){
  if(x$level==1){
    x$pct = ""
    return(x)
  }else{
    x$color = as.character(colors_grade[x$name])
    x$pct = brand_grade_t15 %>% 
      filter(id == x$parent, nutriscore_grade == x$name) %>% select(prop) %>% 
      as.numeric %>% 
      formatC(decimal.mark = ",",
              digits = 1, format = "f") %>% 
      sprintf(" (%s %%)",.)
    if(x$name == max_prop[x$parent]){
      x$borderWidth=4
      x$dataLabels$enabled = TRUE
    }
    return(x)
  }
})
lvl_opts <-  list(
  list(
    level = 1,
    borderWidth = 5,
    borderColor = "black",
    dataLabels = list(
      enabled = TRUE,
      align = "left",
      verticalAlign = "top",
      style = list(fontSize = "12px", textOutline = FALSE, color = "white")
    )
  ),
  list(
    level = 2,
    # borderWidth = 0,
    borderColor = "gray",
    # colorVariation = list(key = "brightness", to = 0.250),
    dataLabels = list(enabled = FALSE), # pour ne pas afficher legend sur graph
    style = list(fontSize = "8px", textOutline = FALSE, color = "white")
  )
)
hchart(
  data_plot,
  type = "treemap",
  # levelIsConstant = FALSE,
  # allowDrillToNode = TRUE,
  levels = lvl_opts,
  tooltip = list(valueDecimals = FALSE),
  showInLegend = FALSE,
  legendType= 'point'
)  %>% 
  hc_title(
    text = titre
  ) %>% hc_caption(
    text = caption_txt
  ) %>%
  hc_add_theme(my_own_theme) %>% 
  hc_tooltip(pointFormatter = JS(js)) %>% 
  frameWidget(elementId = "treemapBrand")
```

<br/>

<div class="encadre">
En <b>France</b>, les aliments <b>ultra-transformés</b> sont les plus représentés dans la plupart des <b>grandes marques</b>. 
</div>

La plupart des grandes marques vendent également de nombreux produits de groupe **NOVA 4** (<mark>XX,X</mark> % des produits Auchan, <mark>XX,X</mark> % des produits Carrefour...). 

Ce n'est pas le cas pour la marque **La Vie Claire**, spécialisée dans les produits bios, pour laquelle les aliments de groupe **NOVA 3**  sont majoritaires (<mark>XX,X</mark> % des produits contre <mark>XX,X</mark> % de NOVA 4).


```{r treemapBrandNova, echo=FALSE}
titre <- "Répartition des groupes NOVA par marque"
caption_txt <- "On se restreint aux 10 principales marques en terme de nombre de produits vendus en France recensés dans la base d'OpenFoodFacts pour lesquels le groupe NOVA est disponible."

js = 'function(){
  var res = "<b>"+this.name+"</b> : "+ this.value + " produits<br/>"
  if (this.level == 2){
    res = "<b>Nova </b>" + res
  }
  return (res)
}'
max_prop <- sapply(unique(brand_grade_t15_nova$id),function(b){
  brand_grade_t15_nova %>% filter(id == b) %>% 
    arrange(-n) %>% .[1,"nova_group"] %>% as.character()
})
data_plot <- data_to_hierarchical(brand_grade_t15_nova, c(brands,nova_group),c(n))
data_plot <- lapply(data_plot,function(x){
  if(x$level==1){
    x$pct = ""
    return(x)
  }else{
    x$color = as.character(color_nova[x$name])
    x$pct = brand_grade_t15_nova %>% 
      filter(id == x$parent, nova_group == x$name) %>% select(prop) %>% 
      as.numeric %>% 
      formatC(decimal.mark = ",",
              digits = 1, format = "f") %>% 
      sprintf(" (%s %%)",.)
    if(x$name == max_prop[x$parent]){
      x$borderWidth=4
      x$dataLabels$enabled = TRUE
    }
    return(x)
  }
})
lvl_opts <-  list(
  list(
    level = 1,
    borderWidth = 5,
    borderColor = "black",
    dataLabels = list(
      enabled = TRUE,
      align = "left",
      verticalAlign = "top",
      style = list(fontSize = "12px", textOutline = FALSE, color = "white")
    )
  ),
  list(
    level = 2,
    # borderWidth = 0,
    borderColor = "gray",
    # colorVariation = list(key = "brightness", to = 0.250),
    dataLabels = list(enabled = FALSE), # pour ne pas afficher legend sur graph
    style = list(fontSize = "8px", textOutline = FALSE, color = "white")
  )
)
hchart(
  data_plot,
  type = "treemap",
  # levelIsConstant = FALSE,
  # allowDrillToNode = TRUE,
  levels = lvl_opts,
  tooltip = list(valueDecimals = FALSE),
  showInLegend = FALSE,
  legendType= 'point'
)  %>% 
  hc_title(
    text = titre
  ) %>% hc_caption(
    text = caption_txt
  ) %>%
  hc_add_theme(my_own_theme) %>% 
  hc_tooltip(pointFormatter = JS(js)) %>% 
  frameWidget(elementId = "treemapBrandNova")
```