---
title: "Qualité des produits par pays"
weight: 3
---


```{r, include=FALSE}
library(highcharter)
library(widgetframe)
library(dplyr)
colors_grade <- readRDS("data/colors.RDS")[1:5]
color_nova = c("1" = "#FCBBA1","2"="#FB6A4A","3"="#CB181D","4"="#67000D")

histo_nutri <- readRDS("data/country_prop_plot.RDS")
histo_nova <- readRDS("data/country_prop_plot_nova.RDS")

bubble_plot_all <- readRDS("data/bubble_plot_all.RDS")
my_own_theme <- readRDS("data/hc_theme.RDS")

hcoptslang_nouv <- getOption("highcharter.lang")
hcoptslang_nouv$decimalPoint <- ","
options(highcharter.lang = hcoptslang_nouv)
```


</br>

<div class="encadre">
Les informations concernant les <b>produits français</b> sont <b>très riches</b>.
</div>

La base de données d'**Openfoodfacts**, d'initiative Française, contient **une majorité de produits vendus en France **. Pour les autres pays du monde, la base est donc loin d'être exhaustive. 

```{r bubbleCountry,echo=FALSE}
titre <- "Nombre de produits vendus par pays et en fonction de la disponibilité du Nutri-Score et du score Nova"
caption_txt <- sprintf(paste(c("On ne garde que les pays où il y a plus de 1 500 produits vendus recensés dans la base d'OpenFoodFaces (%i pays).",
                               "NB : certains produits peuvent être vendus dans plusieurs pays"),
                             collapse = "<br>"),
                       nrow(bubble_plot_all)/3)
hide <- c("NOVA connu", "Nutri-score connu")

p <- hchart(
  bubble_plot_all,
  type="packedbubble",
  hcaes(name = country, value = n,group = group)
) %>% 
  hc_tooltip(
    useHTML = TRUE,
    pointFormat = "<b>{point.name} :</b> {point.value}"
  ) %>% 
  hc_plotOptions(
    packedbubble = list(
      maxSize = "150%",
      layoutAlgorithm = list(
        gravitationalConstant =  0.1,
        splitSeries =  TRUE, # TRUE to group points
        seriesInteraction = TRUE,
        dragBetweenSeries = TRUE,
        parentNodeLimit = TRUE
      ),
      dataLabels = list(
        enabled = TRUE,
        format = "{point.name}",
        style = list(
          color = "black",
          textOutline = "none",
          fontWeight = "normal"
        )
      )
    ),
    series = list(showInLegend = c(TRUE,FALSE,FALSE))
  )%>% 
  hc_title(
    text = titre
  )%>%
  hc_caption(
    text = caption_txt
  )
for (i in seq_along(p$x$hc_opts$series)){
  p$x$hc_opts$series[[i]]$visible <- ! (p$x$hc_opts$series[[i]]$name %in% hide)
}
p %>%
  hc_add_theme(my_own_theme) %>% 
  hc_add_theme(hc_theme(chart=list(backgroundColor="#f2efe8"))) %>% 
  frameWidget(elementId = "bubbleCountry")
```


</br>

<div class="encadre">
Les <b>informations sur la qualité des produits</b> diffèrent selon les pays.
</div>


Selon les pays, les <b>renseignements mis à disposition sur la qualité nutritionnelle des aliments ne sont pas les mêmes</b>. Par exemple, si la France liste davantage de produits dont la qualité nutritionnelle est renseignée que les Etats-Unis (271&nbsp;808 produits contre 238&nbsp;899), les Etats-Unis listent davantage de produits dont le type de transformation est renseigné (299&nbsp;788 contre 201&nbsp;947). 

</br> 

<div class="encadre">
<b>Plus de la moitié</b> des aliments vendus en <b>France</b> sont de <b>Nutri-Score D ou E</b>.
</div>

Parmi les aliments référencés dans les 10 pays les plus représentés dans la base d'Openfoodfacts en termes de Nutri-Score, la **France** se situe comme le pays qui vend le plus d'aliments à la qualité nutritionnelle médiocre : **51,3 % de produits classés D ou E** ! 

```{r barCountry, echo=FALSE}
titre <- "Répartition des Nutri-Scores par pays"
caption_txt <- paste(c(
  paste0(paste0(unique(sprintf("%s : %s produits",histo_nutri$country,formatC(histo_nutri$tot,big.mark = " ", small.mark = " "))),
                collapse = " ; "),"."),
  "On se restreint aux 10 principaux pays en terme de nombre de produits recensés dans la base d'OpenFoodFacts pour lesquels le Nutri-Score est disponible."),
  collapse = "<br>")

hchart(
  histo_nutri, 
  type="bar",
  hcaes(x = country, y = n_prop, group = nutriscore_grade,
        index = nutriscore_grade),
  color = colors_grade
) %>%
  hc_title(
    text = titre
  ) %>%
  hc_yAxis(
    title = list(text="Pourcentage du total"),
    labels = list(format = "{value} %"),
    max = 100
  )%>%
  hc_xAxis(
    title = list(text="")) %>%
  hc_plotOptions(series=list(stacking="normal"))%>%
  hc_tooltip(pointFormat = '{series.name} : <b>{point.y:.1f} %</b><br/>')  %>%
  hc_caption(
    text = caption_txt
  ) %>%
  hc_add_theme(my_own_theme) %>%
  hc_add_theme(hc_theme(chart=list(backgroundColor="#f2efe8"))) %>% 
  frameWidget(elementId = "barCountry")
```

</br>

<div class="encadre">
<b>Près de deux tiers de produits</b> vendus en <b>France</b> sont <b>ultra-transformés</b>. C'est beaucoup moins que dans des pays comme l'Australie ou le Mexique.
</div>


Parmi les aliments référencés dans les 10 pays les plus représentés dans la base d'Openfoodfacts en termes de groupe NOVA, la **France** vend **beaucoup moins de produits ultra-transformés (65,1 %)** que l'**Australie (72,8 %)** ou le **Mexique (69,4 %)**. 


</br>


```{r barCountryNova, echo=FALSE}
titre <- "Répartition des groupes NOVA par pays"
caption_txt <- paste(c(
  paste0(paste0(unique(sprintf("%s : %s produits",histo_nova$country,formatC(histo_nova$tot,big.mark = " ", small.mark = " "))),
                collapse = " ; "),"."),
  "On se restreint aux 10 principaux pays en terme de nombre de produits recensés dans la base d'OpenFoodFacts pour lesquels le NOVA est disponible."),
  collapse = "<br>")

hchart(
  histo_nova, 
  type="bar",
  hcaes(x = country, y = n_prop, group = nova_group,
        index = nova_group),
  color = color_nova
) %>%
  hc_title(
    text = titre
  ) %>%
  hc_yAxis(
    title = list(text="Pourcentage du total"),
    labels = list(format = "{value} %"),
    max = 100
  )%>%
  hc_xAxis(
    title = list(text="")) %>%
  hc_plotOptions(series=list(stacking="normal"))%>%
  hc_tooltip(pointFormat = '{series.name} : <b>{point.y:.1f} %</b><br/>')  %>%
  hc_caption(
    text = caption_txt
  )  %>%
  hc_add_theme(my_own_theme) %>%
  hc_add_theme(hc_theme(chart=list(backgroundColor="#f2efe8"))) %>% 
  frameWidget(elementId = "barCountryNova")
```
